【裁判字號】    95,訴,547
【裁判日期】    951018
【裁判案由】    毒品危害防制條例
【裁判全文】
臺灣基隆地方法院刑事判決               95年度訴字第547號
公  訴  人  臺灣基隆地方法院檢察署檢察官
被      告  甲○○
                    (另案在台灣基隆監獄基隆分監執行)
上列被告因毒品危害防制條例案件，經檢察官提起公訴（95年度
毒偵字第1134號），及移送併辦（95年度毒偵字第1590號），嗣
經本院合議改採簡式審判程序審理，本院判決如下：
    主    文
甲○○連續施用第一級毒品，累犯，處有期徒刑拾月，扣案之第
一級毒品海洛因參包（共計淨重貳點柒伍公克）均沒收銷燬之，
注射針筒壹支沒收；又連續施用第二級毒品，累犯，處有期徒刑
柒月；應執行有期徒刑壹年參月，扣案之第一級毒品海洛因參包
（共計淨重貳點柒伍公克）均沒收銷燬之，注射針筒壹支沒收。
    事    實
一、吳秩鋒曾分別於民國91年8月間、92年12月間因施用第二級
    毒品案件，經本院分別裁定送觀察、勒戒，均經認無繼續施
    用毒品傾向，而由臺灣基隆地方法院檢察署檢察官分別於91
    年9月13日、93年8月27日以91年度毒偵字第876號、93年度
    毒偵緝字第77號、毒偵字第1452號處分不起訴確定在案。又
    於92年12月間因犯持有第一級毒品罪，經本院基隆簡易庭於
    95年1月16日判處有期徒刑三月確定。又於92年8月間因犯持
    有第一級毒品罪，經本院基隆簡易庭於92年12月29日判處有
    期徒刑二月確定，甫於93年10月30日執行完畢。再於94年4
    月間因犯施用第二級毒品罪，經本院基隆簡易庭於94年5月
    27日判處有期徒刑三月確定（該罪刑雖已先於95年1月27日
    執行完畢，然因如後述之定刑關係，仍已未執行完畢論）。
    又於94年11月間因犯施用第一級、第二級毒品罪，經台灣高
    等法院於95年4月13日分別判處有期徒刑7月、5月，應執行
    有期徒刑10月確定。其再於94年12月間因犯持有第一級毒品
    罪，經本院基隆簡易庭判處有期徒刑三月，該判決於95年5
    月10日確定，嗣該罪刑與上開施用第二級毒品之有期徒刑三
    月定應執行刑為有期徒刑五月，現正服該刑與上開有期徒刑
    10月。猶不知悔改，復基於施用第一級毒品海洛因、第二級
    毒品安非他命之概括犯意，自95年5月中旬起至95年5月22
    日上午止，在基隆市○○區○○路168巷14弄9號，以針筒注
    射之方式施用海洛因，平均1日即施用1次；又自95年5月中
    旬起至95年5月26日上午止，在基隆市○○區○○路168巷14
    弄9號，以吸食器加熱燒烤方式施用安非他命，平均2、3日
    施用1次。嗣：(1)、於95年5月23日凌晨0時35分許，在基隆
    市○○路高速公路交流道旁為警盤查時，甲○○拔腿奔逃至
    忠一路與愛二路口，並隨地丟棄第一級毒品海洛因一包，然
    為警追及逮捕並扣得該包海洛因，警方又在其背包內扣得海
    洛因二包（連同上開海洛因一包，共計淨重貳點柒伍公克）
    、其所有供其施用海洛因之針筒1支。(2)、甲○○於95年5月
    27日凌晨4時15分許，駕駛車號HZ-6392號自用小客車並搭載
    吳芯鳴行經台北市○○區○○路66號前，為警盤查，甲○○
    取出背包欲出示駕、行照時，為警發現該背包內有吳芯鳴所
    有並寄放於該背包內之安非他命1包、針筒1支、止血橡皮筋
    1條，而知上情。
二、案經基隆市警察局第三分局報請臺灣基隆地方法院檢察署檢
    察官偵查起訴及移送併辦。
    理    由
一、訊據被告甲○○對於上開事實坦承不諱，其第1次為警查獲
    採驗之尿液呈嗎啡、安非他命、甲基安非他命陽性反應，其
    第2次為警查獲採驗之尿液呈甲基安非他命陽性反應，有台
    灣檢驗科技股份有限公司濫用藥物尿液檢驗報告、昭信科技
    顧問股份有限公司濫用藥物尿液檢體檢驗報告各1紙附卷可
    稽，此外，復有臺灣高等法院被告前案紀錄表一紙附卷足考
    ，且有扣案如事實欄所述之物品可資佐證，其中所扣獲之海
    洛因亦經法務部調查局鑑驗在案，有該局鑑驗通知書1紙存
    卷足參，本件事證明確，被告係於毒品危害防制條例公布施
    行後，經2次觀察勒戒完畢五年內第五犯施用毒品罪者，足
    堪認定。
二、核被告所為，係犯毒品危害防制條例第十條第一項、第二項
    施用第一級、第二級毒品罪。其施用前之持有海洛因、安非
    他命之低度行為應為施用之高度行為所吸收，不另論罪。被
    告前後多次施用第一級、第二級毒品之犯行，各時間緊接，
    所犯各係構成要件相同之罪名，各顯基於概括犯意為之；被
    告行為後，刑法第56條連續犯之規定，業於94年1月7日修正
    公布刪除，並於95年7月1日施行，則被告之犯行，因行為後
    新法業已刪除連續犯之規定，此刪除雖非犯罪構成要件之變
    更，但顯已影響行為人刑罰之法律效果，自屬法律有變更，
    依新法第2條第1項規定，比較新、舊法結果，仍應適用較有
    利於被告之行為時法律即舊法論以連續犯（最高法院95年第
    8次刑事庭會議決議參照），並依修正前刑法第56條之規定
    ，各加重其刑；公訴人雖僅起訴被告於95年5月22日下午11
    時之施用海洛因、安非他命犯行，然其餘施用海洛因、安非
    他命犯行既與已起訴部分各具有連續犯裁判上一罪之關係，
    自在本院得一併審酌之範圍內。被告曾犯如事實欄一所述各
    項前科，甫於93年10月30日執行完畢，此有臺灣高等法院被
    告前案紀錄表一紙在卷可稽，不論依修正前之刑法第47條，
    或修正後之刑法第47條第1項之規定，均構成累犯，對被告
    而言並無有利或不利之情形，自不生新舊法比較之問題，應
    逕依修正前之刑法第47條，論以累犯，並遞加重其刑。被告
    所犯前開二罪，犯意各別、行為互殊、罪名有異，應分論併
    罰之。爰審酌被告於毒品危害防制條例施行後已屬第五犯施
    用毒品罪、其對毒品顯已具相當之依賴性、其施用毒品之頻
    率及次數、犯罪手段等一切情狀，量處如主文所示之刑。再
    修正前刑法第五十一條第五款規定，宣告多數有期徒刑定應
    執行刑時，最長不得逾廿年，修正後該條款則規定最長不得
    逾卅年，二者比較，修正後該條款顯未有利於被告，依刑法
    第2條第1項前段規定，應依修正前刑法第五十一條第五款規
    定定應執行刑。扣案之第一級毒品海洛因參包（共計淨重貳
    點柒伍公克），均為本案扣獲之毒品，均應依毒品危害防制
    條例第十八條第一項前段之規定，宣告沒收銷燬之；扣案之
    針筒一支，係被告所有供其施用海洛因之物，業據其陳供明
    確，應依刑法第三十八條第一項第二款之規定，宣告沒收。
據上論斷，應依刑事訴訟法第二百七十三條之一第一項、第二百
九十九條第一項前段，毒品危害防制條例第十條第一項、第二項
、第十八條第一項前段、第二十三條第二項，刑法第二條第一項
前段、第十一條前段、修正前第五十六條、修正前第四十七條、
修正前第五十一條第五款、第三十八條第一項第二款，判決如主
文。
本案經檢察官乙○○到庭執行職務
中    華    民    國    95    年    10    月    18    日
                  刑事第四庭法    官  曾雨明
以上正本證明與原本無異。
對於本件判決如有不服，應於收受送達後10日內，向本院提出上
訴書狀，上訴於臺灣高等法院。
中    華    民    國    95    年    10    月    19    日
                            書 記 官  王靜敏
附論罪法條：
毒品危害防制條例第10條第1項、第2項：
施用第一級毒品者，處 6 月以上 5 年以下有期徒刑。
施用第二級毒品者，處 3 年以下有期徒刑。


司法院資訊處製作；財團法人民間司法改革基金會備份。
